臺灣南投地方法院刑事判決　
111年度訴字第135號
公  訴  人  臺灣南投地方檢察署檢察官 
被      告  林建倡





指定辯護人  本院公設辯護人許定國  
被      告  林秋鑾


選任辯護人  林更祐律師(法扶律師)
上列被告因違反毒品危害防制條例等案件，經檢察官提起公訴（
111年度偵字第2223號、第2499號、第2916號、第2917號、第291
8號），本院判決如下：
    主    文
林建倡犯如附表一各編號「主文」欄所示各罪，各處如附表一各
編號「主文」欄所示之刑及沒收。應執行有期徒刑拾伍年拾壹月
。
林秋鑾犯如附表一編號4、附表二編號1「主文」欄所示各罪，各
處如附表一編號4、附表二編號1「主文」欄所示之刑。應執行有
期徒刑拾陸年貳月。
    犯罪事實
一、林建倡、林秋鑾明知海洛因係毒品危害防制條例第2條第2項
    第1款所列之第一級毒品，不得非法持有、販賣、轉讓，竟
    於下列時、地，分別為以下犯行：
  ㈠林建倡意圖營利，基於販賣第一級毒品海洛因之犯意，於附
    表一編號1至3所示之時間、地點，以附表一編號1至3所示方
    式，以附表一編號1至3所示之代價，販賣如附表一編號1至3
    所示數量之海洛因與藍錫謀、洪弘志。
  ㈡林秋鑾基於轉讓第一級毒品海洛因之犯意，於附表二編號1所
    示時間、地點，無償轉讓供1次施用量之第一級毒品海洛因
    與洪弘志。
  ㈢林建倡、林秋鑾意圖營利，共同基於販賣第一級毒品海洛因
    之犯意，於附表一編號4所示時間、地點，以附表一編號4所
    示之方式，以附表一編號4所示之代價，共同販賣附表一編
    號4所示數量之海洛因與洪弘志。
二、案經臺灣南投地方檢察署(下稱南投地檢)檢察官指揮南投縣
    政府警察局南投分局、南投憲兵隊偵辦後提起公訴。
    理    由
壹、程序部分：
一、被告以外之人於審判外之言詞或書面陳述，除法律有規定者
    外，不得作為證據。刑事訴訟法第159條第1項、第159條之2
    定有明文。查證人洪弘志、林建倡於警詢時之證言，屬被告
    林秋鑾以外之人於審判外之陳述，被告林秋鑾及其辯護人爭
    執其警詢證言之證據能力（見本院卷第440頁），揆諸首揭
    說明，上開證人洪弘志、林建倡於警詢時之針對被告林秋鑾
    如附表一編號4所涉與被告林建倡共同販賣第一級毒品海洛
    因犯行之陳述，無證據能力。
二、按被告以外之人於審判外之陳述，雖不符刑事訴訟法第159
    條之1至之4之規定，而經當事人於審判程序同意作為證據，
    法院審酌該言詞陳述或書面陳述作成時之情況，認為適當者
    ，亦得為證據，同法第159條之5第1項定有明文。其立法意
    旨在於傳聞證據未經當事人之反對詰問予以核實，原則上係
    予排除，惟若當事人已放棄對原供述人之反對詰問權，於審
    判程序中表明同意該等傳聞證據可作為證據，基於證據資料
    愈豐富，愈有助於真實發見之理念，並尊重當事人對傳聞證
    據之處分權，且強化言詞辯論主義，使訴訟程序進行順暢，
    此時，法院自可承認該傳聞證據之證據能力。查本判決認定
    犯罪事實引用被告2人以外之人於審判外之陳述，經檢察官
    、被告2人及被告2人之辯護人同意作為證據使用，本院審酌
    前揭陳述作成時之情況，並無違法取得之情形或證明力明顯
    過低之瑕疵，且為證明本案犯罪事實所必要，以之作為證據
    應屬適當，復經本院於審判期日就上開證據依法進行調查、
    辯論，依刑事訴訟法第159條之5規定，均應具有證據能力。
三、傳聞法則乃對於被告以外之人於審判外之言詞或書面陳述而
    為之規範。本判決所引用之非供述證據，無刑事訴訟法第15
    9條第1項傳聞法則之適用，且無證據證明係公務員違背法定
    程序取得，復經本院踐行證據之調查程序，依法自得作為證
    據。
貳、實體部分：
一、認定犯罪事實所憑之證據及理由：
　㈠犯罪事實欄一、㈠部分：
　  上揭犯罪事實欄一、㈠即附表一編號1至3所示之事實，業據
    被告林建倡於本院審理時，坦承不諱，並有附表一編號1至3
    「證據」欄所示之證據及扣案如附表三編號8所示之SIM卡及
    編號9所示之物可佐，足認被告林建倡之自白與事實相符，
    堪以採信。
　㈡犯罪事實欄一、㈡部分：
　　上揭犯罪事實欄一、㈡即附表二編號1所示之事實，業據被告
    林秋鑾於偵查及本院審理時坦承不諱，並有附表二編號1「
    證據」欄所示之證據可佐，足認被告林秋鑾之自白與事實相
    符，堪以採信。
　㈢犯罪事實欄一、㈢部分：
　　被告林建倡就此部分販賣第一級毒品與洪弘志之事實，於本
    院審理時坦承不諱。而被告林秋鑾固坦承有於犯罪事實欄一
    、㈢即附表一編號4所示時間、地點，交付證人洪弘志海洛因
    2小包，並收取現金新臺幣(下同)1500元之事實，惟矢口否
    認有何共同販賣第一級毒品之犯行，辯稱：我只是幫忙被告
    林建倡轉交海洛因跟代收1500元，沒有共同販賣的意思，我
    最多只構成幫助犯等語。被告林秋鑾辯護人則為被告辯護稱
    ：被告林秋鑾對犯罪事實欄一、㈢所示之客觀事實並不否認
    ，然依證人洪弘志及共同被告林建倡之證述可見，被告林秋
    鑾僅是機械式轉交毒品海洛因，事後也將代收的1500元轉交
    被告林建倡，無獲取利益，顯見被告林秋鑾本次行為主觀上
    僅基於幫助之意思而為之，應僅構成幫助販賣第一級毒品罪
    ，不構成販賣第一級毒品海洛因之共同正犯等語。經查：
　⒈被告林秋鑾於警詢時供稱：是我於111年3月28日下午16時許
    出面，在我位於南投縣○○鎮○○路00號之住家，與洪弘志進行
    毒品海洛因交易，我們以一手交錢、一手交貨之方式完成毒
    品交易。當天原本是我駕駛RCR-8107號自小客車與洪弘志一
    起外出吃飯辦事，路上洪弘志說要領錢，所以我就載洪弘志
    去領，領完我載洪弘志到家時，洪弘志向我說他想要毒品海
    洛因，我叫洪弘志自己打給林建倡問可不可以，所以洪弘志
    就與林建倡通話，通完話洪弘志就說林建倡說可以，所以我
    就從車上駕駛座門邊拿出毒品海洛因2小包交付洪弘志，我
    收取到購毒價金1500元之後，我也交給林建倡了等語(警一
    卷第12至13頁)；復於偵查中供稱：111年3月28日我有拿海
    洛因給洪弘志，過程是我載洪弘志跟我一起去付租車的錢，
    還有去賣場買東西、去吃午餐，之後我載他回位於稻香路的
    家，洪弘志說要去領錢，然後我載他到便利超商去領錢，回
    到家後洪弘志說他要海洛因，我叫洪弘志自己打電話給林建
    倡問，洪弘志在我旁邊講電話，之後洪弘志跟我說林建倡說
    好，我就拿2小包海洛因給他，洪弘志有拿1500元給我等語(
    偵一卷第234頁)；又於本院準備程序時供稱：當天確實是我
    出面將2小包海洛因交付洪弘志，並向洪弘志收取價金1500
    元等語(本院卷第256頁)。　　
　⒉又參諸證人洪弘志於偵查中及本院審理時證稱：111年3月28
    日林秋鑾開車載我到稻香路的家門前，我開口問林秋鑾說要
    1500元海洛因2包，林秋鑾回稱要我問林建倡，我立刻用LIN
    E打給林建倡，林建倡跟我說可以，我掛掉電話，就跟林秋
    鑾說大哥說好，之後林秋鑾就從駕駛座把2包海洛因交給我
    ，我就把1500元交給林秋鑾等語(偵一卷第189頁；本院卷第
    365至366頁)。共同被告林建倡於本院審理時證稱：當日我
    確實有接到洪弘志打LINE電話給我說要買海洛因，我有同意
    ，後來回到南投，林秋鑾有拿1500元給我等語(本院卷第355
    頁)。
　⒊觀諸上開被告林秋鑾之供述、證人洪弘志及共同被告林建倡
    證述之情節，互核大致相符，可見111年3月28日係被告林秋
    鑾駕車搭載證人洪弘志，證人洪弘志先向被告林秋鑾表示要
    購買1500元海洛因2包，被告林秋鑾對於被告林建倡意圖營
    利而販賣海洛因，甚為明瞭，復告知證人洪弘志需再徵得被
    告林建倡之同意，而於證人洪弘志取得被告林建倡之同意後
    ，被告林秋鑾未再經由被告林建倡告知毒品之位置，即逕自
    交付2包海洛因與洪弘志，並收取價金等節堪可認定，足見
    被告林秋鑾對於毒品交易具有相當之掌控程度，且參與毒品
    海洛因之交易過程，並實施販賣第一級毒品海洛因之構成要
    件行為甚明，是被告林秋鑾與被告林建倡具有犯意聯絡及行
    為分擔，自屬共同正犯。被告林秋鑾及其辯護人辯稱被告林
    秋鑾僅構成幫助犯等詞，並非可採。
　㈣又毒品危害防制條例第4條規定之販賣毒品罪，係以行為人意
    圖營利而為販賣毒品之行為，為其要件。至於其實際上是否
    因而獲利，以及所獲之利益是否為現金，或其利益係來自販
    入上游之購入金額、毒品數量折扣，或賣出予下手賺取差價
    ，均非所問，如獲得物品、減省費用等亦均屬之（最高法院
    108年度台上字第2120號判決意旨參照）。衡以毒品交易行
    為極具風險，且海洛因所費不貲，如未有利可圖或有特殊情
    況，衡情應無甘冒重刑追訴之風險，一再無償提供他人施用
    。被告林秋鑾、林建倡自承有施用毒品之行為，則縱然與證
    人洪弘志或藍錫謀為好友，衡情亦無長期無償供應施用所需
    毒品之理，且依證人藍錫謀及洪弘志如附表一編號1至4「證
    據」欄所示之證述，證人藍錫謀就附表一編號1至2；證人洪
    弘志附表一編號3、4部分係要購買毒品等情明確，則被告林
    建倡就附表一編號1至4所示部分；被告林秋鑾就附表一編號
    4所示部分，顯有從販入與賣出之量價差異汲取利潤，主觀
    上具營利之意圖甚明。
　㈤綜上所述，本案事證明確，被告林建倡所為如犯罪事實欄一
    、㈠即附表一編號1至3所示販賣第一級毒品3次；被告林秋鑾
    所為如犯罪事實欄一、㈡即附表二編號1所示轉讓第一級毒品
    1次；被告林建倡、林秋鑾所為如犯罪事實欄一、㈢即附表一
    編號4所示共同販賣第一級毒品1次之犯行，均堪認定，應依
    法論科。
二、論罪科刑：
  ㈠核被告林建倡就犯罪事實欄一、㈠㈢即附表一編號1至4所為，
    均係犯毒品危害防制條例第4條第1項之販賣第一級毒品罪。
    被告林秋鑾如犯罪事實欄一、㈡即附表二編號1所為，係犯毒
    品危害防制條例第8條第1項之轉讓第一級毒品罪；如犯罪事
    實欄一、㈢即附表一編號4所為，係犯毒品危害防制條例第4
    條第1項之販賣第一級毒品罪。
　㈡被告林建倡、林秋鑾犯罪事實欄一、㈢即附表一編號4所示之
    販賣第一級毒品犯行，具有犯意聯絡及行為分擔，應依刑法
    第28條之規定，論以共同正犯。被告林建倡持有第一級毒品
    海洛因之低度行為，應為其販賣第一級毒品之高度行為所吸
    收，均不另論罪。被告林秋鑾持有第一級毒品海洛因之低度
    行為，應為其轉讓、販賣第一級毒品之高度行為所吸收，均
    不另論罪。被告林建倡、林秋鑾所犯上開各罪間，犯意各別
    、行為互異，均應予分論併罰。
　㈢被告林建倡前於88年間，因施用毒品案件，經本院以88年度
    毒聲字第777號裁定送觀察、勒戒後，認有繼續施用毒品之
    傾向，復經本院裁定令入戒治處所施以強制戒治，於88年11
    月18日停止戒治處分釋放出所，並由檢察官於89年7月16日
    ，以89年度戒毒偵字第263號為不起訴處分確定；復於上開
    強制戒治執行完畢釋放後，3年內之90年間，再因施用毒品
    案件經送強制戒治，並由檢察官提起公訴，嗣於90年11月7
    日，經本院以90年度訴字第137號判處有期徒刑10月、6月，
    定應執行有期徒刑1年2月確定；再於101年間，因竊盜案件
    ，經本院以102年度投刑簡緝字第1號判處有期徒刑3月確定
    （下稱第①案）；又於102年間，因施用毒品案件，經本院以
    102年度訴緝字第42號判處有期徒刑4月、7月確定（下稱第②
    案）；另於同年間，因施用毒品案件，經本院以102年度訴
    緝字第43號判處有期徒刑10月、10月，定應執行有期徒刑1
    年5月確定（下稱第③案）；再於同年間，因竊盜案件，經本
    院以102年度易字第685號判處有期徒刑4月、3月，定應執行
    有期徒刑6月確定（下稱第④案）；又於同年間，因竊盜、侵
    占案件，經臺灣新竹地方法院（下稱新竹地院）以103年度
    竹簡字第53號判處有期徒刑6月、罰金新臺幣1000元確定（
    下稱第⑤案）；另於103年間，因施用毒品案件，經本院以10
    3年度投刑簡字第165號判處有期徒刑4月確定（下稱第⑥案）
    ，前揭①至⑥案，再經本院以103年度聲字第687號裁定合併定
    應執行刑3年6月確定（下稱甲執行案）；再於105年間，因
    公共危險案件，經新竹地院以105年度竹交簡字第752號判處
    有期徒刑4月確定（下稱第⑦案）；又於106年間，因公共危
    險案件，經新竹地院以106年度竹交簡字第80號判處有期徒
    刑4月確定（下稱第⑧案）；另於同年間，因公共危險案件，
    經新竹地院以106年度竹交簡字第545號判處有期徒刑4月確
    定（下稱第⑨案），前揭⑦至⑨案，再經新竹地院以106年度聲
    字第1504號裁定合併定應執行有期徒刑10月確定（下稱乙執
    行案）；再於107年間，因施用毒品案件，經本院以107年度
    審訴字第256號判處有期徒刑10月、6月確定，經本院以107
    年度聲字第768號裁定合併定應執行有期徒刑1年2月確定（
    下稱丙執行案）。前揭甲執行案於105年9月23日縮短刑期假
    釋出監並付保護管束，嗣於該保護管束期間內因違反規定而
    遭撤銷假釋確定，所餘殘刑5月10日於107年3月23日入監與
    乙、丙執行案接續執行，於109年2月25日縮短刑期假釋出監
    並付保護管束，再於該保護管束期間內因違反規定而遭撤銷
    假釋確定，所餘殘刑4月24日於109年6月24日入監執行，並
    於109年11月16日執行完畢釋放出監等情情，有臺灣高等法
    院被告前案紀錄表附卷可稽，被告林建倡於受徒刑執行完畢
    5年以內故意再犯本案有期徒刑以上之各罪，均為累犯，酌
    以被告林建倡曾有數次違反毒品危害防制條例之施用毒品前
    案，本次再犯罪質更重之販賣毒品犯行，及前案曾經執行完
    畢之刑期非短，顯然惡性不輕及對刑罰反應力薄弱，依累犯
    規定加重其刑，無違司法院釋字第775號解釋意旨，爰除法
    定刑為死刑、無期徒刑部分，無庸加重其刑之外，就罰金刑
    及有期徒刑部分，均依刑法第47條第1項之規定加重其刑。
　㈣按犯第4條至第8條之罪於偵查及審判中均自白者，減輕其刑
    。毒品危害防制條例第17條第2項定有明文。是被告須於偵
    查及審判中均自白，始有本條項之適用。查被告林秋鑾於偵
    查中及審理時，均自白如附表二編號1所示轉讓第一級之犯
    行，應依毒品危害防制條例第17條第2項規定減輕其刑。被
    告林建倡於偵查中就附表一編號1至4所示販賣第一級毒品之
    犯行，並未自白犯罪，於本院審理中始坦承，此部分應無毒
    品危害防制條例第17條第2項規定適用餘地。被告林秋鑾於
    偵查中及本院審理時均否認附表一編號4所示共同販賣第一
    級毒品之犯行，自無毒品危害防制條例第17條第2項減刑規
    定之適用。
　㈤刑法第59條之說明：
　⒈犯罪之情狀顯可憫恕，認科以最低刑度仍嫌過重者，得酌量
    減輕其刑，刑法第59條定有明文。所謂「顯可憫恕」，係指
    被告之犯行有情輕法重之情，客觀上足以引起一般人同情，
    處以法定最低刑度仍失之過苛，而有尚堪憫恕之情形而言。
    而同為販賣毒品之人，其原因動機不一，犯罪情節未必相同
    ，或有大盤毒梟者，亦有中、小盤之分，甚或僅止於吸毒者
    友儕間為求互通有無之有償轉讓者亦有之，其販賣行為所造
    成危害社會之程度自屬有異。於此情形，倘依其情狀處以較
    輕之徒刑，即足以懲儆，並可達防衛社會之目的者，自非不
    可依客觀之犯行與主觀之惡性二者加以考量其情狀，是否有
    可憫恕之處，適用刑法第59條之規定酌量減輕其刑，期使個
    案裁判之量刑，能斟酌至當，符合比例原則。
　⒉被告林建倡本件販賣海洛因固不容輕縱，且於偵查中雖未坦
    承犯行，然於本院審理中終能全部坦承犯行，且販賣第一級
    毒品對象僅有2人，所得金額非鉅，足見其並非販賣海洛因
    毒品之大、中盤商，就其犯罪情節觀之，尚非罪大惡極，惡
    性及對於社會秩序與國民健康之危害程度，顯然遠不如大量
    走私進口或長期、大量販賣毒品營生之「大盤」、「中盤」
    毒梟，是依毒品危害防制條例第4 條第1 項量處最低法定本
    刑無期徒刑，對被告屬過苛，且無從與真正長期、大量販毒
    之惡行區別，是經衡酌其客觀犯行與主觀惡性，認縱令科以
    上揭最輕法定本刑，亦即無期徒刑，猶嫌過重且失之苛酷，
    其情狀顯可憫恕，爰依刑法第59條規定，就其如附表一編號
    1至4所犯販賣第一級毒品罪酌量減輕其刑，且與前開累犯加
    重事由（除死刑、無期徒刑外) 依法先加後減之。
　⒊而被告林秋鑾所犯販第一級毒品之罪應予非難，然觀諸所犯
    情節，就附表一編號4部分係與其男朋友被告林建倡共同販
    賣，且次數僅1次，對象僅只洪弘志1人，販賣數量甚少，其
    惡性及犯罪情節，實非可與專以販賣毒品維生之毒梟相提並
    論，然其所犯販賣第一級毒品罪之法定刑為死刑或無期徒刑
    ，處無期徒刑者，得併科新臺幣2 千萬元以下罰金之重典，
    倘依此法定刑度予以科刑，實有情輕法重過苛之情，客觀上
    足以引起一般同情，堪以憫恕，認縱使科以上開法定最低刑
    度，猶嫌過重，據此，就被告林秋鑾所為如附表一編號4所
    示共同販賣第一級毒品犯行，依刑法第59條之規定酌減其刑
    。至就附表二編號1所示轉讓第一級毒品部分，經適用毒品
    危害防制條例第17條第2項之規定減輕其刑後，就所處之刑
    單獨判斷並與其所犯情節相衡，難認有何過苛而足以引起一
    般人同情之情形，無再依刑法第59條規定酌減其刑之餘地。
　㈥爰以行為人之責任為基礎，審酌被告林建倡、林秋鑾明知海
    洛因係戕害人類身心健康之物，竟仍無視國家對於杜絕毒品
    犯罪之禁令，為貪圖利益，仍販賣及轉讓海洛因與他人，助
    長社會上施用毒品之惡習，亦使毒品於社會上易於流通，影
    響社會治安，所為均非可取；並考量被告林建倡終能坦承犯
    行；被告林秋鑾否認共同販賣第一級毒品犯行；就轉讓第一
    級毒品部分於偵查及審理時均坦承犯行；兼衡被告2人各次
    販賣、轉讓毒品數量非鉅暨其等犯罪動機、目的、手段、素
    行，被告林建倡自陳國中畢業之智識程度，之前從事電纜及
    路燈架設，經濟狀況小康，未婚，母親80多歲；被告林秋鑾
    自陳國中畢業之智識程度，從事清潔工，經濟狀況勉持，離
    婚，家中有父、母親及1名兒子就讀高三領有殘障手冊，兒
    子由其監護之家庭經濟生活狀況(本院卷第451頁)等一切量
    刑事項，分別量處如附表一、二各編號「主文」欄所示之刑
    。再斟酌被告2人所犯各罪侵害法益之異同、對侵害法益之
    加重效應、時間、空間之密接程度，而為整體評價後，定其
    應執行刑如主文所示。
三、沒收：
  ㈠扣案如附表二編號1所示之第一級毒品海洛因，為被告林建倡
    販賣第一級毒品所剩，此據被告林建倡供承在卷(本院卷第4
    44頁)，是上開毒品固與被告林建倡如附表一編號1至4所示
    犯行具關連性，然僅於附表一編號4所示最後1次之販賣第一
    級毒品罪，依毒品危害防制條例第18條第1項前段規定，宣
    告沒收銷燬之。至於上開毒品之包裝袋所沾染殘餘之毒品因
    無法析離，及經檢驗用罄毒品部分，均不另為沒收銷燬或沒
    收之宣告。
　㈡被告林建倡附表一編號1、2所示犯行係以附表三編號8所示門
    號0000000000號之SIM卡及附表三編號9所示之行動電話作為
    毒品交易之聯絡工具；被告林建倡附表一編號3所示犯行係
    以附表三編號9所示門號0000000000號之SIM卡插用於未扣案
    不詳廠牌之行動電話作為毒品交易之聯絡工具；被告林建倡
    附表一編號4所示犯行係以附表三編號9所示門號0000000000
    號之SIM卡及行動電話作為毒品交易之聯絡工具；扣案如附
    表三編號3、5所示之物為被告林建倡所有，供被告林建倡各
    次販賣毒品犯行所用，均據被告供述在卷（本院卷第444、4
    50頁），則附表三編號3、5、8(僅SIM卡部分)、9所示之物
    ，均應依毒品危害防制條例第19條第1項規定，於被告林建
    倡各罪刑項下，宣告沒收。另就供被告林建倡附表依編號3
    所示犯行所用未扣案不詳廠牌行動電話1支，雖未扣案，惟
    仍應依毒品危害防制條例第19條第1項、刑法第38條第4項規
    定宣告沒收，並於全部或一部不能沒收或不宜執行沒收時，
    追徵其價額。
　㈢被告林建倡附表一編號1至4各次販賣第一級毒品所收取之對
    價，雖未扣案，然為被告林建倡販賣毒品所得，應依刑法第
    38條之1第1 項前段、第3 項規定，分別於被告林建倡所犯
    各罪刑項下，宣告沒收，並於全部或一部不能沒收或不宜執
    行沒收時，追徵其價額。至被告林秋鑾就附表一編號4部分
    共同犯販賣第一級毒品犯行，雖由其向證人洪弘志收取價金
    ，惟上開現金已轉交由被告林建倡，故被告林秋鑾就此部分
    ，不予宣告沒收或追徵。
　㈣其餘扣案物無證據證明與本案犯行相關，爰不為沒收之宣告
    ，併此敘明。
據上論斷，應依刑事訴訟法第299 條第1 項前段，判決如主文。
本案經檢察官陳豐勳提起公訴，檢察官林孟賢到庭執行職務。
中　　華　　民　　國　　111 　年　　10　　月　　27　　日
　　　　　　　    刑事第三庭    審判長法　官　楊國煜
                                      法　官　劉彥宏
                                      法　官　顏紫安
以上正本與原本無異。
如不服本判決應於收受送達後20日內向本院提出上訴書狀，並應
敘述具體理由；其未敘述上訴理由者，應於上訴期間屆滿後20日
內向本院補提理由書（均須按他造當事人之人數附繕本）「切勿
逕送上級法院」。
                                      書記官  劉芳竺 
中　　華　　民　　國　　111 　年　　10　　月　　31　　日
附錄本判決論罪科刑法條：
毒品危害防制條例第4條第1項
製造、運輸、販賣第一級毒品者，處死刑或無期徒刑；處無期徒
刑者，得併科新臺幣3千萬元以下罰金。
毒品危害防制條例第8條第1項
轉讓第一級毒品者，處1年以上7年以下有期徒刑，得併科新臺幣
1百萬元以下罰金。

附表一：販賣第一級毒品海洛因
編號 販賣 對象 販賣毒品之時間、地點、聯絡方式、毒品價量、種類、販賣所得 證據 主文 備註 1 藍錫謀 林建倡基於販賣第一級毒品海洛因以營利之犯意，於110年12月29日17時9分許，以附表三編號8所示門號0000000000號SIM卡插用於附表三編號9所示行動電話為聯絡工具聯繫毒品交易事宜，於同日17時20分許，在南投縣立高級中學前門附近，以新臺幣(下同)1000為代價，販賣第一級毒品海洛因1包與藍錫謀，供藍錫謀施用，藍錫謀當場給付林建倡1000元，林建倡因而得款1000元。 1.藍錫謀於警詢及偵訊時之證述（警三卷第83至90頁；偵一卷第148至151頁） 2.通訊監察譯文（警三卷第95至97頁） 3.本院111年聲搜102號搜索票、南投縣政府警察局南投分局搜索、扣押筆錄、扣押物品目錄表、押物品收據暨搜索現場及扣案物照片14張（警三卷第18至33頁） 4.衛生福利部草屯療養院111年4月12日草療鑑字第1110300725號鑑驗書（偵一卷第244至249頁） 5.指認犯罪嫌疑人紀錄表（警三卷第91至94頁） 林建倡犯販賣第一級毒品罪，處有期徒刑拾伍年貳月。扣案附表三編號8所示門號0000000000號SIM卡壹張及附表三編號9所示行動電話壹支均沒收。未扣案之犯罪所得新臺幣壹仟元沒收，於全部或一部不能沒收或不宜執行沒收時，追徵其價額。 起訴書犯罪事實一、㈠之附表一編號1 2 藍錫謀 林建倡基於販賣第一級毒品海洛因以營利之犯意，於111年1月18日17時30分前某時許，以附表三編號8所示門號0000000000號之SIM卡插用於附表三編號9所示之行動電話作為聯絡工具，與藍錫謀聯繫毒品交易事宜，於同日17時30分許，在南投縣立高級中學前門附近，以1000元為代價，販賣第一級毒品海洛因1包與藍錫謀，供藍錫謀施用，藍錫謀當場給付林建倡1000元，林建倡因而得款1000元。 1.藍錫謀於警詢及偵訊時之證述（警三卷第83至90頁；偵一卷第148至151頁） 2.通訊監察譯文（警三卷第95至97頁） 3.本院111年聲搜102號搜索票、南投縣政府警察局南投分局搜索、扣押筆錄、扣押物品目錄表、押物品收據暨搜索現場及扣案物照片14張（警三卷第18至33頁） 4.衛生福利部草屯療養院111年4月12日草療鑑字第1110300725號鑑驗書（偵一卷第244至249頁） 5.指認犯罪嫌疑人紀錄表（警三卷第91至94頁） 林建倡犯販賣第一級毒品罪，處有期徒刑拾伍年貳月。扣案附表三編號8所示門號0000000000號SIM卡壹張及附表三編號9所示行動電話壹支均沒收。未扣案之犯罪所得新臺幣壹仟元沒收，於全部或一部不能沒收或不宜執行沒收時，追徵其價額。 起訴書犯罪事實一、㈠之附表一編號2 3 洪弘志 林建倡基於販賣第一級毒品海洛因以營利之犯意，於111年1月22日10時55分、11時58分、15時53分許，以附表三編號9所示門號0000000000號之SIM卡插用於未扣案不詳廠牌之行動電話為聯絡工具，與洪弘志聯繫毒品交易事宜，約定以洪弘志辦理預付卡2張為代價，販賣價值2000元之第一級毒品海洛因與洪弘志。洪弘志遂依約偕同不知情之林秋鑾於同日某時許，前往南投縣南投市遠傳門市辦理2張預付卡，並該2張預付卡交付予不知情之林秋鑾，再由林秋鑾轉交林建倡。嗣於同日16時許，林建倡在南投縣南投市祖祠路77巷附近，交付第一級毒品海洛因1包與洪弘志。 1.洪弘志於警詢及偵訊時之證述（警三卷第52至57頁；偵一卷第187至191頁） 2.通訊監察譯文（警一卷第45頁） 3.本院111年聲搜102號搜索票、南投縣政府警察局南投分局搜索、扣押筆錄、扣押物品目錄表、押物品收據暨搜索現場及扣案物照片14張（警三卷第18至33頁） 4.衛生福利部草屯療養院111年4月12日草療鑑字第1110300725號鑑驗書（偵一卷第244至249頁） 5.指認犯罪嫌疑人紀錄表（警一卷第41至44頁） 林建倡犯販賣第一級毒品罪，處有期徒刑拾伍年貳月。扣案附表三編號9所示門號0000000000號之SIM卡壹張沒收。未扣案不詳廠牌行動電話壹支及犯罪所得易付卡貳張均沒收，於全部或一部不能沒收或不宜執行沒收時，追徵其價額。 起訴書犯罪事實一、㈠之附表二編號1 4 洪弘志 林建倡與林秋鑾共同基於販賣第一級毒品海洛因以營利之犯意，於111年3月28日16時前某時許，林建倡先以附表三編號9所示之行動電話(含門號0000000000號之SIM卡)搭載LINE通訊軟體為聯絡工具，與洪弘志聯繫毒品交易事宜，約定以1500元為代價，販賣第一級毒品海洛因與洪弘志後，於同日16時許，由林秋鑾在南投縣○○鎮○○路00號，交付第一級毒品海洛因2包與洪弘志，洪弘志當場交付林秋鑾1500元之價金，再由林秋鑾將1500元轉交林建倡。 1.洪弘志於偵訊及本院審理時之證述（偵一卷第187至191頁；院卷第362至368頁） 2.共同被告林建倡於本院審理時之證述（院卷第350至361頁） 3.本院111年聲搜102號搜索票、南投縣政府警察局南投分局搜索、扣押筆錄、扣押物品目錄表、押物品收據暨搜索現場及扣案物照片14張（警三卷第18至33頁） 4.衛生福利部草屯療養院111年4月12日草療鑑字第1110300725號鑑驗書（偵一卷第244至249頁） 5.指認犯罪嫌疑人紀錄表（警一卷第41至44頁） 林建倡共同犯販賣第一級毒品罪，處有期徒刑拾伍年貳月。扣案附表三編號1所示之物，均沒收銷燬之。扣案之附表三編號9所示行動電話(含門號0000000000號之SIM卡壹張)壹支沒收。未扣案之犯罪所得新臺幣壹仟伍佰元沒收，於全部或一部不能沒收或不宜執行沒收時，追徵其價額。 林秋鑾共同犯販賣第一級毒品罪，處有期徒刑拾陸年。 起訴書犯罪事實一、㈢即附表二編號2 
附表二：轉讓第一級毒品海洛因
編號 受轉讓人 轉讓毒品之時間、地點、種類 證據 論罪科刑及沒收 備註 1 洪弘志 林秋鑾基於轉讓第一級毒品海洛因之犯意，於111年1月22日16時許，與洪弘志共同前往南投縣南投市遠傳門市辦理預付卡之際，在車上無償轉讓第一級毒品海洛因約1次施用之量與洪弘志，供洪弘志施用。 1.洪弘志於偵訊及本院審理時之證述（偵一卷第187至191頁；院卷第362至368頁） 2.指認犯罪嫌疑人紀錄表（警一卷第41至44頁） 林秋鑾犯轉讓第一級毒品罪，處有期徒刑捌月。 起訴書犯罪事實一、㈡ 
附表三：扣案物品
編號 物品名稱 數量 備註 1 海洛因 26包 搜索扣押筆錄編號1至24、27至28 （警二卷20至26頁） 均檢出海洛因，驗前總淨重10.4113公克，驗餘淨重9.3510公克 2 甲基安非他命 2包 搜索扣押筆錄編號25至26 （警二卷20至26頁） 均檢甲基安非他命，驗前總淨重0.3217公克，驗餘淨重0.3077公克 3 電子磅秤 1臺 搜索扣押筆錄編號29（警二卷20至26頁） 4 毒品吸食器 1批 搜索扣押筆錄編號30（警二卷20至26頁） 5 夾鏈袋 1批 搜索扣押筆錄編號31（警二卷20至26頁） 6 新臺幣2萬6750元  搜索扣押筆錄編號32（警二卷20至26頁） 7 行動電話（IMEI：000000000000000/09、000000000000000/09、含門號0000-000000號SIM卡１張） 1支 搜索扣押筆錄編號33（警二卷20至26頁） 8 行動電話（IMEI：0000000000000000/01、000000000000000/01、含門號0000-000000號SIM卡１張） 1支 搜索扣押筆錄編號34（警二卷20至26頁） 9 行動電話（IMEI：000000000000000/19、000000000000000/19、含門號0000-000000號SIM卡１張） 1支 搜索扣押筆錄編號35（警二卷20至26頁） 10 平板電腦（IMEI：000000000000000） 1支 搜索扣押筆錄編號36（警二卷20至26頁） 11 注射針筒 1支 搜索扣押筆錄編號37（警二卷20至26頁） 
【卷宗對照表】：
卷宗名稱 簡稱 南投縣政府警察局南投分局投投警偵字第1110009182號刑案偵查卷宗 警一卷 南投縣政府警察局南投分局投投警偵字第1110009184號刑案偵查卷宗 警二卷 南投縣政府警察局南投分局投投警偵字第1110009181號刑案偵查卷宗 警三卷 臺灣南投地方檢察署111年度偵字第2223號偵查卷宗 偵一卷 臺灣南投地方檢察署111年度偵字第2499號偵查卷宗 偵二卷 臺灣南投地方檢察署111年度偵字第2916號偵查卷宗 偵三卷 臺灣南投地方檢察署111年度偵字第2917號偵查卷宗 偵四卷 臺灣南投地方檢察署111年度偵字第2918號偵查卷宗 偵五卷 臺灣南投地方檢察署111年度聲拘字第11號偵查卷宗 偵六卷 臺灣南投地方法院111年度訴字第135號刑事卷宗 本院卷